【裁判字號】    95,訴,265
【裁判日期】    951130
【裁判案由】    毒品危害防制條例
【裁判全文】
臺灣宜蘭地方法院刑事判決
公  訴  人  臺灣宜蘭地方法院檢察署檢察官
被      告  甲○○
                    （
上列被告因違反毒品危害防制條例案件，經檢察官提起公訴（95
年度毒偵字第588 號）及移送併辦（95年度毒偵字第906、907、
915及969號），被告於本院準備程序中為有罪之陳述，經告以簡
式審判程序之旨，並聽取當事人意見後，經合議庭評議裁定由受
命法官獨任行簡式審判程序，判決如下：
    主  文
甲○○施用第一級毒品，累犯，處有期徒刑拾月，扣案海洛因壹
包（毛重零點貳公克）沒收銷燬之，注射針筒肆支及橡皮筋貳條
沒收之；又施用第二級毒品，累犯，處有期徒刑陸月，玻璃管貳
個及吸管參支均沒收。應執行有期徒刑壹年貳月，扣案海洛因壹
包（毛重零點貳公克）沒收銷燬之，注射針筒肆支、橡皮筋貳條
、玻璃管貳個及吸管參支均沒收。
    事  實
一、甲○○前因施用第一級毒品案件，經臺灣板橋地方法院以91
    年訴字第1740 號判處有期徒刑8月確定，甫於民國93年3月8
    日縮刑期滿執行完畢，猶不知悔改，基於反覆施用第一級毒
    品海洛因之單一行為決意，先後於（1）95年4月16日中午12
    時許，在宜蘭縣冬山鄉○○路1 巷5號3樓304室住處內；（2
    ）95年8月21 日某時，在上開育英路住處；（3）95年8月22
    日下午4時許，在宜蘭縣羅東鎮○○路○段路旁之自小客車內
    ；（4）95年10月3日晚間9 時許，在宜蘭縣羅東鎮某中國石
    油加油站廁所內，以針筒注射方式，施用海洛因數次。又另
    基於反覆施用第二級毒品安非他命之單一行為決意，先後於
    （1）95年4月16日中午12時10分許，在前開育英路住處；（
    2）95年8月22日下午5 時許，在宜蘭縣羅東鎮之某不詳地點
    ；（3）95年10月3日晚間9 時許，在宜蘭縣羅東鎮某中國石
    油加油站廁所內，以燒烤吸食方式，施用安非他命數次，嗣
    警分別查獲，共扣得其所有供施用海洛因之注射針筒4 支、
    橡皮筋2條，及其所有供施用安非他命之吸管3 支、玻璃管2
    個及海洛英1包（毛重0.2公克）。
二、案經宜蘭縣警察局羅東分局、宜蘭分局及宜蘭縣警察局移送
    臺灣宜蘭地方法院檢察署檢察官偵查起訴。
    理  由
一、認定犯罪事實所憑之證據及理由：
    上開犯罪事實，業據被告甲○○坦承不諱，復有慈濟大學濫
    用藥物檢驗中心檢驗總表5紙（毒偵969號卷第14頁、警0000
    000000號卷第7頁、警0000000000號卷第4頁、警0000000000
    號卷第5頁、警0000000000號卷第6頁）、宜蘭縣警察局羅東
    分局毒品案犯嫌尿液採取送驗姓名、編號對照表2紙（警000
    0000000 號卷第6頁、警0000000000號卷第5頁）、應受尿液
    採驗人尿液檢體採集送驗紀錄表（警0000000000卷第5 頁）
    、宜蘭縣警察局宜蘭分局毒品案件犯嫌姓名及尿液編號對照
    表（警0000000000號卷第6 頁）、宜蘭縣警察局刑警大隊偵
    辦各類毒品案件犯罪嫌疑尿液送驗編號、姓名對照表（毒偵
    969號卷第15頁）各1紙及扣案之注射針筒4支、玻璃管2個、
    橡皮筋2條、吸管3支、海洛英1包（毛重0.2公克）在卷可稽
    ，足認被告任意性自白與事實相符，事證明確。又被告前即
    曾因施用毒品，甫於90年11月11日強制戒治期滿，獲臺灣板
    橋地方法院檢察署檢察官以90 年度戒毒偵字第741號為不起
    訴處分確定，有臺灣高等法院被告前案紀錄表（本院卷第3-
    9頁）附卷可稽，其於強制戒治執行完畢釋放後，5年內再犯
    本件，其犯行洵堪認定。
二、論罪科刑之理由：
（一）於94年1月7日修正通過之新刑法已於95年7月1日施行，本
      件被告施用毒品之犯行雖跨越新、舊法，然因屬集合犯之
      實質上一罪，其論罪科刑自應依修正後之刑法為據，核先
      敘明。
（二）核被告所為，係犯毒品危害防制條例第10條第1項及第2項
      之施用第一、二級毒品罪。其因施用而持有第一、二級毒
      品，持有之低度行為應為施用之高度行為所吸收，不另論
      罪。
（三）被告所犯上開二罪間，犯意各別，行為互殊，應予分論併
      罰。
（四）公訴人雖未就被告95年8月21日、22日、10月3日施用海洛
      因及安非他命犯行（即移送併辦部分）起訴，惟該部分犯
      行與已起訴部分，有集合犯之實質上一罪關係，為起訴效
      力所及，本院自得併予審理。
（五）被告前因施用第一級毒品，經法院判處有期徒刑8 月確定
      ，甫於93年3月8日縮刑期滿執行完畢，有臺灣高等法院被
      告前案紀錄表（本院卷第3-9 頁）在卷可參，其受有期徒
      刑之執行完畢，5 年內故意再犯本件有期徒刑以上之罪，
      均為累犯，均應依刑法第47條第1項規定加重其刑。
（六）爰審酌被告前即曾因施用毒品經觀察、勒戒及強制戒治，
      已如前述，其再犯本件犯行，顯無戒除毒癮之決心，自制
      能力顯有不足，惟念被告施用毒品之犯行，係屬對其自身
      健康之戕害行為，對社會所造成之損害尚非直接，犯後坦
      認犯行，態度尚稱良好等情狀，分別量處如主文所示之刑
      ，並定其應執行之刑。
（七）扣案海洛因1包（毛重0.2公克），其外包裝因無證據顯示
      得與海洛因析離，均應依毒品危害防制條例第18條第1 項
      前段沒收銷燬之；使用過之注射針筒4支及橡皮筋2條，係
      供施用海洛英所用之物；使用過之玻璃管2個及吸管3支，
      係供施用安非他命所用之物，且均為被告所有，業據被告
      供承在卷（本院卷第102、103 頁），應依刑法第38條第1
      項第2款及第3項沒收之。
據上論斷，應依刑事訴訟法第273條之1第1項、第299條第1 項前
段，毒品危害防制條例第10條第1項、第2項、第18條第1 項前段
，刑法第11條前段、第47條第1項、第38條第1項第2款、第51 條
第5款，判決如主文。
本案經檢察官吳廣莉到庭執行職務。
中    華    民    國    95    年    11    月    30    日
                  刑事第二庭法  官  楊坤樵
以上正本證明與原本無異。
如不服本判決應於收受本判決後10日內向本院提出上訴書狀，其
未敘述上訴理由者，並得於提起上訴後10日內向本院補提理由書
狀(均須按他造當事人之人數附繕本)「切勿逕送上級法院」。
                            書記官  謝佩欣
中    華    民    國    95    年    12    月    1     日
附錄本案論罪科刑法條全文：
毒品危害防制條例第10條：
施用第一級毒品者，處六月以上五年以下有期徒刑。
施用第二級毒品者，處三年以下有期徒刑。


司法院資訊處製作；財團法人民間司法改革基金會備份。
